# 应付账款保理

提问人：星空下的小米 时间：2019-02-28 22:33:32
请教陈版，如果我公司支付供应商的采购款，供应商将该款项转给了保理银行，如果实际由于保理银行觉得我公司的信用高，愿意进行该业务，是否在转让的时候，我公司应该将应付账款-供应商重分类至其他应付款，因为这部分款项不占我公司的借款额度，银行那里也没有反映成借款。

回答人：chenyiwei
虽然接到了债权转移的通知，但该笔债务仍是由销售商品、接受劳务的基础交易所形成的。如果当初在采购时未明确将进行保理融资，则不应改变核算科目。如果当初签订合同时就明确采用这种 “赊销 + 保理融资” 的结算方式，且对此起到决定性影响的因素是本企业的信用，则如你所述可以转入其他应付款，即本企业是融资的受益者。